臺灣新北地方法院刑事裁定
111年度聲字第2184號
聲  請  人  臺灣新北地方檢察署檢察官
受  刑  人  胡佳宏



上聲請人因受刑人數罪併罰有二裁判以上，聲請定其應執行之刑
（111年度執聲字第1598號），本院裁定如下：
    主  文
胡佳宏所犯如附表所示之罪及所處之刑，應執行有期徒刑1年11
月。
    理  由
一、聲請意旨略以：受刑人胡佳宏因犯竊盜等案件，先後經判決
    確定如附表一覽表，應依刑法第53條、第51條第5款，定其
    應執行之刑，爰依刑事訴訟法第477條第1項聲請裁定定其應
    執行之刑等語。
二、按裁判確定前犯數罪者，併合處罰之。但有下列情形之一者
    ，不在此限：一、得易科罰金之罪與不得易科罰金之罪。二
    、得易科罰金之罪與不得易服社會勞動之罪。三、得易服社
    會勞動之罪與不得易科罰金之罪。四、得易服社會勞動之罪
    與不得易服社會勞動之罪。前項但書情形，受刑人請求檢察
    官聲請定應執行刑者，依第51條規定定之；又數罪併罰，分
    別宣告其罪之刑，依下列各款定其應執行者：五、宣告多數
    有期徒刑者，於各刑中之最長期以上，各刑合併之刑期以下
    ，定其刑期。但不得逾三十年；另數罪併罰，有二裁判以上
    者，依第51條之規定，定其應執行之刑，刑法第50條、第51
    條第5 款、第53條分別定有明文。而數罪併罰中之一罪，依
    刑法規定得易科罰金，若因與不得易科之他罪併合處罰結果
    而不得易科罰金時，原可易科部分所處之刑，亦無庸為易科
    折算標準之記載，司法院大法官會議釋字第144號、第679號
    解釋可資參酌。次按，刑事訴訟法第370條第2項、第3項，
    已針對第二審上訴案件之定應執行之刑，明定有不利益變更
    禁止原則之適用。而分屬不同案件之數罪併罰有應更定執行
    刑之情形，倘數罪之刑，曾經定其執行刑，再與其他裁判宣
    告之刑定其執行刑時，在法理上亦應同受此原則之拘束。是
    以另定之執行刑，其裁量所定之刑期，不得較重於前定之執
    行刑加計後裁判宣告之刑之總和，上揭法律明文之定刑限制
    ，即法理上所稱之外部性界限。又法院於裁量另定應執行之
    刑時，祇須在不逸脫上開範圍內為衡酌，而無全然喪失權衡
    意義或其裁量行使顯然有違比例原則之裁量權濫用之例外情
    形，並不悖於定應執行刑之恤刑目的者，即無違裁量權之內
    部性界限（最高法院108 年度台抗字第1250號、第1336號刑
    事裁定意旨參照）。
三、經查：
（一）受刑人犯如附表編號1至7所示之7罪，先後經臺灣桃園地
      方法院、臺灣新竹地方法院及本院判處如附表所示之刑後
      分別確定，其中附表編號1至6所示之罪，並經本院以111
      年度聲字第1504號裁定應執行有期徒刑1年10月，有臺灣
      高等法院被告前案紀錄表1份及各該刑事裁判書在卷可稽
      。本院審核受刑人於附表編號1部分所示判決確定日前犯
      如附表所示之各罪，其中附表編號2至3所示之罪，是屬不
      得易科罰金之刑，附表編號1、4至7所示之罪，則屬得易
      科罰金之刑，合於刑法第50條第1項各款之情形，須經受
      刑人請求檢察官聲請定其應執行刑者，始得依同法第51條
      規定定之，茲本件受刑人已請求聲請人就附表所示之罪，
      聲請合併定應執行刑，有定刑聲請切結書在卷足稽（見臺
      灣新北地方檢察署111年度執聲字第1598號卷第3頁），核
      與首揭規定並無不合，檢察官聲請定其應執行之刑，本院
      審核認為正當。
（二）爰審酌受刑人所犯如附表編號1至7所示7罪均為竊盜罪，
      其犯罪類型、行為態樣、動機均相同或相類，且所侵害之
      法益並非具有不可替代性、不可回復性之個人法益，責任
      非難重複之程度較高，兼衡責罰相當與刑罰經濟之原則、
      受刑人行為次數、犯罪時間、對受刑人施以矯正之必要性
      、所犯數罪為整體非難評價，並貫徹刑法量刑公平正義理
      念之內部或外部界限，及受刑人表示對法院定應執行刑無
      意見，有上開定刑聲請切結書可佐，依法定其應執行之刑
      為有期徒刑1年11月。
四、依刑事訴訟法第477 條第1 項裁定如主文。
中　　華　　民　　國　 111　　年　 　10　　月　　5  　日
                刑事第十六庭  法  官  薛巧翊
上列正本證明與原本無異。
如不服本裁定，應於裁定送達後五日內敘明抗告理由，向本院提
出抗告狀。
                              書記官  黃伊媺
中　　華　　民　　國　　111 　年　　10　　月　　5 　　日
　　　　　　　　　　　　　　　
附表：受刑人胡佳宏定應執行刑案件一覽表     編號  1 2 3 罪名  竊盜 竊盜 竊盜 宣告刑  有期徒刑4月，如易科罰金，以新臺幣1,000元折算1日 有期徒刑7月 有期徒刑8月 犯罪日期  110/04/22 110/08/19 110/08/23 偵查(自訴)機關年度案號  桃園地檢110年度速偵字第2976號 新竹地檢110年度偵字第10507號、第10983號 新竹地檢110年度偵字第10507號、第10983號  最後事實審 法院 桃園地院 新竹地院 新竹地院  案號 110年度桃簡字第1493號 110年度易字第817號 110年度易字第817號  判決日期 110/10/27 110/12/21 110/12/21  確定判決 法院 桃園地院 新竹地院 新竹地院  案號 110年度桃簡字第1493號 110年度易字第817號 110年度易字第817號  判決確定日期 110/12/10 111/02/07 111/02/07 是否為得易科罰金之案件  是 否 否 備註  桃園地檢111年度執字第511號 新竹地檢111年度執字第964號 新竹地檢111年度執字第964號    編號2-3應執行有期徒刑10月  

     編號  4 5 6 罪名  竊盜 竊盜 竊盜 宣告刑  有期徒刑4月，如易科罰金，以新臺幣1,000元折算1日 有期徒刑5月，如易科罰金，以新臺幣1,000元折算1日 有期徒刑5月，如易科罰金，以新臺幣1,000元折算1日 犯罪日期  110/05/23 110/06/10 110/06/22 偵查(自訴)機關 年度案號  新北地檢110年度偵字第30158號、第33753號、第36390號 新北地檢110年度偵字第30158號、第33753號、第36390號 新北地檢110年度偵字第30158號、第33753號、第36390號  最後事實審 法院 新北地院 新北地院 新北地院  案號 110年度審易字第1998號 110年度審易字第1998號 110年度審易字第1998號  判決日期 111/02/15 111/02/15 111/02/15  確定 判決 法院 新北地院 新北地院 新北地院  案號 110年度審易字第1998號 110年度審易字第1998號 110年度審易字第1998號  判決確定日期 111/03/30 111/03/30 111/03/30 是否為得易科 罰金之案件  是 是 是 備註  新北地檢111年度執字第3586號 新北地檢111年度執字第3586號 新北地檢111年度執字第3586號   編號4-6應執行有期徒刑10月   

   編號  7 罪名  竊盜 宣告刑  有期徒刑3月，如易科罰金，以新臺幣1,000元折算1日 犯罪日期  110/01/15 偵查(自訴)機關 年度案號  新北地檢110年度偵緝字第2671號  最後事實審 法院 新北地院  案號 111年度審簡字第54號  判決日期 111/03/07  確定 判決 法院 新北地院  案號 111年度審簡字第54號  判　　決 確定日期 111/05/17 是否為得易科罰金之案件  是 備註  新北地檢111年度執字第6257號